【裁判字號】    95,中簡上,436
【裁判日期】    950831
【裁判案由】    竊盜
【裁判全文】
臺灣臺中地方法院刑事判決           95年度中簡上字第436號
上  訴  人  臺灣臺中地方法院檢察署檢察官
被      告  乙○○
上列上訴人因被告竊盜案件，不服本院臺中簡易庭95年度中簡字
第14 32號中華民國95年6月19日第一審簡易判決（聲請案號：臺
灣臺中地方法院檢察署95年度速偵字第2151號），提起上訴，本
院判決如下：
    主    文
原判決撤銷。
乙○○竊盜，處罰金新臺幣玖仟元，如易服勞役，以新臺幣壹仟
元折算壹日。
    犯罪事實
一、乙○○意圖為自己不法之所有，於民國九十五年五月二十八
    日二十一時三十分許，在臺中市○區○村路○段七三六號「
    7-11」便利商店內，竊取店內陳列價值新臺幣（下同）二百
    九十九元之「命運初章宣戰天下」網路遊戲軟體光碟片一盒
    ，得手後，將竊得之上揭光碟片一盒藏放於其所穿著之上衣
    內，嗣欲離去現場之際，為店員甲○○發覺並報警處理而查
    獲。
二、案經臺中市警察局第一分局報請臺灣臺中地方法院檢察署檢
    察官偵查後聲請簡易判決處刑。
    理    由
一、上開犯罪事實，業據被告乙○○供承不諱，核與被害人甲○
    ○指述之情節相符，且有被害人甲○○立具之贓物領據保管
    收據一份及贓物照片一張在卷可資佐證，本件事證明確，被
    告犯行堪以認定。
二、(一)核被告所為，係犯刑法第三百二十條第一項之普通竊盜罪
    。(二)按行為後法律有變更者，適用行為時之法律。但行為後
    之法律有利於行為人者，適用最有利於行為人之法律，刑法
    第二條第一項定有明文。本件被告於行為時，刑法第四十二
    條第二項前段規定：「易服勞役以一元以上三元以下折算一
    日。」，又被告行為時之易服勞役折算標準，業據修正前罰
    金罰鍰提高標準條例第二條前段規定（現已刪除），就其原
    定數額提高為一百倍折算一日，則本件被告行為時之易服勞
    役折算標準，應以銀元三百元折算一日，即新臺幣九百元折
    算一日。惟九十五年七月一日修正公布施行之刑法第四十二
    條第三項前段規定：「易服勞役以新臺幣一仟元、二仟元或
    三仟元折算一日。」，比較修正前後之易服勞役折算標準，
    以修正後之規定，較有利於被告，則應依刑法第二條第一項
    但書規定，適用修正後之刑法第四十二條第三項前段規定，
    定其折算標準。(三)上訴人上訴意旨略謂：告訴人甲○○具狀
    請求上訴，以被告所為之竊盜行為不只此件，僅因店內監視
    防盜系統所能儲存之錄影容量有限，故未能一一將被告其他
    犯行予以紀錄，原審予以輕判，恐有未當。被告犯行，使告
    訴人加派人力致人事成本增加，並因數次蒐證均需複製監視
    系統影像，因而支出可觀費用，認原審判決對被告判處刑責
    太輕，因認尚非顯無理由，爰依法提起上訴等語。惟查：按
    刑罰之量定，屬法院自由裁量之職權行使，應審酌刑法第五
    十七條所列各款事由及一切情狀，為酌量輕重之標準，並非
    漫無限制。在同一犯罪事實與情節，如別無其他加重或減輕
    之原因，下級審法院量定之刑，亦無過重或失輕之不當情形
    ，則上級審法院對下級審法院之職權行使，原則上應予尊重
    （最高法院八十五年度臺上字第二四四六號裁判意旨參照）
    。查本案原審量刑既在法定刑之內，且量刑本屬法院就個案
    為裁量之職權，況本件遭竊之物品僅價值二百九十九元，原
    審綜合各情判處被告罰金銀元三千元即新臺幣九千元之刑，
    難謂有何違法失當之處；再告訴人雖指被告應尚有其他竊盜
    犯行，然既未查有積極證據足以佐證，自不得逕依告訴人之
    片面指述即認告訴人店內其餘失竊物品均為被告所竊取；另
    告訴人因蒐證本件犯行所花費之費用，本可對被告提起刑事
    附帶民事訴訟或民事訴訟請求賠償，尚非可因此而認原審量
    刑過輕。(四)綜上所述，原審以本案事證明確，對被告上開犯
    行予以論罪科刑，固非無見，然刑法第四十二條第三項已於
    九十五年七月一日修正公布，原審未及比較適用，尚有未洽
    ；上訴人徒以原審量刑過輕之上訴意旨，雖不足採，上訴固
    無理由，惟原審判決既有上開可議之處，自應由本院予以撤
    銷改判。(五)爰審酌被告前尚有竊盜之犯罪前科，有臺灣高等
    法院被告前案紀錄表在卷可稽，其未記取教訓，又再為竊盜
    犯行，不思以己力獲取報酬，而以竊盜行為，獲取不法之利
    益，破壞社會秩序甚鉅，惟犯罪所生之損害非鉅，且被告犯
    後已坦承犯行，知所悔悟，態度良好等一切情況，量處如主
    文所示之刑，並諭知易服勞役之折算標準，以示懲儆。
三、據上論斷，應依刑事訴訟法第四百五十五條之一第一項、第
    三項、第三百六十九條第一項前段、第三百六十四條、第二
    百九十九條第一項前段，刑法第二條第一項但書、第三百二
    十條第一項、第四十二條第三項前段，刑法施行法第一條之
    一，判決如主文。
本案經檢察官丙○○到庭執行職務。
中    華    民    國    95    年    8     月    31    日
                  刑事第十三庭  審判長法  官  陳慧珊
                                      法  官  黃裕仁
                                      法  官  許月馨
上正本證明與原本無異。
本件不得上訴。
                                      書記官  黃美雲
中    華    民    國    95    年    8     月    31    日


司法院資訊處製作；財團法人民間司法改革基金會備份。
